【裁判字號】    99,訴,2372
【裁判日期】    991029
【裁判案由】    妨害性自主罪
【裁判全文】
臺灣臺中地方法院刑事判決              99年度訴字第2372號
公  訴  人    臺灣臺中地方法院檢察署檢察官
被      告    甲男
              （卷內代號0000甲0000甲0，真實姓名年籍資料詳
              卷）
上列被告因妨害性自主罪案件，經檢察官提起公訴（99年度偵字
第4496號），被告於準備程序中就被訴事實為有罪之陳述，受命
法官於聽取當事人之意見後，經本院合議庭裁定由受命法官獨任
以簡式審判程序判決如下：
    主    文
甲男犯強制猥褻罪，處有期徒刑陸月，如易科罰金，以新臺幣壹
仟元折算壹日。緩刑貳年，緩刑期間付保護管束。
    犯罪事實及理由
一、本院認定之犯罪事實、證據並所犯法條，除犯罪事實欄一第
    1行「代號0000甲0000甲0男子」，應更正為「甲男即代號0000
    甲0000甲0男子」，第2行「為父女」，應增加更正為「為父女
    ，彼等間具有家庭暴力防治法第3條第3款之家庭成員關係，
    」，及第6行「以手撫摸乙女」，應更正為「強制以手撫摸
    乙女」，並增加被告甲男於本院審訊時之自白外，餘均與檢
    察官起訴書之記載相同，茲引用之。（詳如附件）次按家庭
    成員間實施身體或精神上不法侵害之行為，即屬「家庭暴力
    」，所稱家庭暴力罪者，謂家庭成員間故意實施家庭暴力行
    為而成立其他法律所規定之犯罪者，家庭暴力防治法第2條
    第1項、第2項定有明文；本案被害人乙女與被告甲男間，具
    有家庭暴力防治法第3條第3款之家庭成員關係，已如前述，
    故被告故意對被害人乙女實施身體上不法侵害之強制猥褻行
    為，自屬家庭暴力防治法第2條第2項之家庭暴力罪。爰審酌
    被告身為被害人乙女之生父，未對被害人乙女善加教養保護
    ，反而為逞一己私慾，竟違反被害人乙女之意願，對其違犯
    本案之強制猥褻罪，致被害人乙女身心受到創傷，妨礙其身
    心發展，亦損及日後被害人乙女對於兩性關係及家庭觀念之
    認知，惡性非輕，惟衡及被告事後業已獲得被害人乙女及代
    號0000甲0000C如乙女之母的原諒，及被告於本院準備、審理
    程序時終能坦承犯行，已見悔意等一切情狀，量處如主文所
    示之刑，並諭知易科罰金之折算標準。又被告前於民國80年
    間因贓物案件，經本院判處有期徒刑6月確定，而於81年4
    月21日執行完畢後，5年以內未曾因故意犯罪受有期徒刑以
    上刑之宣告，有刑案資料查註紀錄表1份在卷可稽，其因上
    開犯行致罹刑典，經此刑之宣告後，應知警惕而無再犯之虞
    ，及事後業已取得被害人乙女及代號0000甲0000C如乙女之母
    的原諒，並同意予被告緩刑之機會(見本院卷頁19)，足認所
    宣告之刑以暫不執行其刑為適當，爰依刑法第74條第1項第1
    款規定，併予宣告緩刑2年，緩刑期間並依刑法第93條第1項
    第1款規定付保護管束，用啟自新。
二、併依刑事訴訟法第273條之1第1項、第299條第1項前段、第3
    10條之2、第454條第2項，刑法第224條、第41條第1項前段
    、第74條第1項第1款、第93條第1項第1款，判決如主文。
本案經檢察官丙○○到庭執行職務。
中    華    民    國    99    年    10    月    29    日
                   刑事第八庭   法  官  楊曉惠
以上正本證明與原本無異。
如不服本判決，應於收受送達後10日內向本院提出上訴書狀（應
敘述具體理由並附繕本）。
上訴書如未敘述理由，應於上訴期間屆滿後20日內補提理由書於
本院。
                                書記官  謝明倫
中    華    民    國    99    年    10    月    29    日
附錄論罪科刑法條：
刑法第224條
對於男女以強暴、脅迫、恐嚇、催眠術或其他違反其意願之方法
，而為猥褻之行為者，處6月以上5年以下有期徒刑。

附件：
臺灣臺中地方法院檢察署檢察官起訴書
                                      99年度偵字第4496號
    被      告  0000甲0000甲0（真實姓名年籍詳卷）
上列被告因強制猥褻案件，業經偵查終結，認應提起公訴，茲將
犯罪事實及證據並所犯法條分敘如下：
        犯罪事實
一、代號0000甲0000甲0之男子與代號0000甲0000之女子（民國80年
    11月份生，真實姓名年籍詳卷，下稱乙女）為父女，詎甲男
    於98年12月18日早上，在臺中縣東勢鎮之住處（住址詳卷）
    ，甲男至3樓下來上廁所時，見上學前之乙女獨自在2樓小客
    廳梳妝台前梳頭髮時，竟基於強制猥褻之犯意，違反乙女之
    意願，站在甲女面前，隔著乙女所穿之衣物，以手撫摸乙女
    下體數秒，其間乙女曾向甲男表示「不要亂摸」之語，並以
    雙手欲撥開甲男之手之方式反抗，惟仍未能將甲男之手推開
    ，甲男遂對乙女猥褻得逞。
二、案經臺中縣警察局移送偵辦。
        證據並所犯法條
一、證據清單及待證事實：
┌──┬───────────┬────────────┐
│編號│證據名稱              │待證事實                │
├──┼───────────┼────────────┤
│ 1  │被害人乙女於警詢及偵訊│全部犯罪事實。          │
│    │之指述                │                        │
├──┼───────────┼────────────┤
│ 2  │證人0000甲0000A（學校班│於98年年初起，被害人乙女│
│    │導師於警詢及偵訊之證述│即告訴證人0000甲0000A關於│
│    │                      │長期遭被告撫摸胸部、下體│
│    │                      │之事實。                │
├──┼───────────┼────────────┤
│ 3  │證人0000甲0000B（學校輔│於98年12月中旬，被害人乙│
│    │導老師）於警詢及偵訊之│女告訴證人0000甲0000B關於│
│    │證述                  │長期遭被告撫摸胸部、下體│
│    │                      │之事實。                │
├──┼───────────┼────────────┤
│ 4  │被害人乙女繪製之現場圖│被害人乙女遭強制猥褻之現│
│    │1張                   │場位置。                │
├──┼───────────┼────────────┤
│ 5  │99年4月26日測謊鑑定書 │被告未通過測謊之事實。  │
│    │（編號：2010C0043）1份│                        │
├──┼───────────┼────────────┤
│ 6  │被害人乙女之警詢筆錄及│被害人乙女擔心家庭失和，│
│    │所書寫之隨堂考試紙1張 │不欲提告之事實。        │
└──┴───────────┴────────────┘
二、核被告所為，係犯刑法第224條之強制猥褻罪嫌。
三、依刑事訴訟法第251條第1項提起公訴。
    此  致
臺灣臺中地方法院
中    華    民    國    99    年    7     月    11    日
                              檢  察  官  乙  ○  ○
本件正本證明與原本無異
中    華    民    國    99    年    8     月    8     日
                              書  記  官  林  美  慧
參考法條：
刑法第224條：對於男女以強暴、脅迫、恐嚇、催眠術或其他違
反其意願之方法，而為猥褻之行為者，處6月以上5年以下有期徒
刑。

司法院資訊處製作；財團法人民間司法改革基金會備份。
